# 请教陈版主及各位大神老师--执行新金融工具准则后，上市公司权益法核算的联营企业金....

提问人：索味 时间：2020-01-10 11:58:32
业务背景：A公司（上市公司）持有B基金合伙企业（非上市公司）13.20%份额，投资决策委员会共 3 名成员，A公司派出一名成员，故判断对其具有重大影响，作为联营企业按权益法核算。同时A公司控股子公司C公司持有B基金合伙企业9.78%份额，因未派驻相关人员，不具有重大影响，C公司个别报表中按成本计量的可供出售金融资产核算（执行新金融工具前）。合并报表层面A公司按照合计持有B基金合伙企业的持股份额（22.98%）按权益法调整（计算方式为B基金合伙企业财务报表净资产份额，未具体穿透至具体投资项目实体）。执行新金融工具后，控股子公司C公司将其持有B基金合伙企业9.78%份额分类为以公允价值计量且其变动计入当期损益的金融资产，并追溯调整了 2019 年 1 月 1 日的留存收益。问题：问题：目前新金融工具准则尚未对上市公司的合营公司及非上市公司作出相关要求，即B基金合伙企业（非上市公司）可不执行新金融工具准则。那合并报表层面A公司是权益法份额应如何计算？C公司持股份额如何核算？（ 1 ）合并报表层面A公司仍然将合计持有B基金合伙企业22.98%的持股份额，直接按照B基金合伙企业财务报表净资产份额计算（即默认B基金合伙企业可以不执行新金融工具准则）；（ 2 ）按照相关估值资料调整B基金合伙企业的财务报表（联营企业B基金合伙企业需要执行新金融工具准则），然后按照调整后的金额确认A公司的权益份额？

回答人：chenyiwei
如果A确定对B具有重大影响的，则鉴于A已经执行新金融工具准则，则在对B进行权益法核算时，应按新金融工具准则对B的报表进行调整，依据调整后的B基金报表进行权益法核算。包括对C直接持有的基金份额，也按同一原则处理。